【裁判字號】    90,上易,625
【裁判日期】    900508
【裁判案由】    妨害公務
【裁判全文】
臺灣高等法院高雄分院刑事判決                      九十年度上易字第六二五號
    上  訴  人  台灣高雄地方法院檢察署檢察官
    被      告  丙○○
右上訴人因被告妨害甲務案件，不服臺灣高雄地方法院八十八年度易字第五四四三號
中華民國八十九年十二月二十日第一審判決（起訴案號：臺灣高雄地方法院檢察署八
十八年度偵字第一二０一九號），提起上訴，及移送併案審理（同署：九十年度偵字
第三八六八號），本院判決如左：
    主  文
上訴駁回。
    事  實
一、丙○○因積欠高雄縣鳳山市信用合作社債務，該合作社乃聲請臺灣高雄地方法院
    強制執行。民國八十八年三月八日上午九時，臺灣高雄地方法院由該合作社之代
    理人賴育瑋引導，前往丙○○所有門牌號碼高雄市○○區○○路二０一巷一弄八
    號處，將該房屋及房屋所坐落之高雄市苓雅區○○○段第一一五七、一一五八－
    二二地號之土地予以查封，並粘貼封條。詎丙○○明知該房、地業經查封，竟於
    查封後之同年四月間，擅將法院所施之封條除去，進行房屋整修。
二、案經乙○○向臺灣高雄地方法院檢察署檢察官告發偵查起訴。
    理  由
一、訊被據告丙○○否認有除去查封門牌號碼高雄市○○○路二０一巷一弄八號之樓
    房之甲告，並辯稱：伊沒有看到該查封標示，且按卷附相片所示查封甲告係貼在
    外牆處，他人係可私下將其撕毀或因風吹雨淋而脫落，而本案件亦查無告發被告
    除去標示之檢舉人乙○○云云。惟查，前揭樓房外牆於八十八年三月八日經原審
    法院執行處人員張貼查封甲告之事實，有卷附查封筆錄一份及甲告之相片一張可
    稽，復據證人即負責鑑價之中華科技經擠鑑測中心職員李俊賢在原審法院證述明
    確；再者，被告於偵查中亦自陳：知悉法院查封之事實，並於查封後有施工行為
    ，而前揭查封甲告張貼之外牆，嗣後因被告僱工修繕樓房而在該查封外牆處加封
    鐵皮等情，復經被告陳明在卷，且有卷附相片可佐。即被告因於法院人員在該樓
    房施以查封甲告後，復興土木修繕樓房而在施封處蓋覆鐵皮，應係其翻修上開樓
    房為他人遇見而加以拍照存證並予檢舉，否則他人豈有先行撕下查封甲告，復預
    知被告翻修樓房而至被告修繕樓房後拍下被告翻修樓房之相片，被告謂其不知法
    院施以查封甲云云，顯係卸責之詞，其罪證確，犯行洵可認定。
三、核被告丙○○所為，係犯刑法第一百三十九條妨害查封標示罪。原審因而適用刑
    法第一百三十九條、第四十一條、罰金罰鍰提高標準條例第一條前段、第二條規
    定，審酌被告丙○○犯罪動機、目的、素行及犯後態度等一切情狀，量處拘役三
    十日，並諭知易科罰金之折算標準（關於其易科罰金之折算標準部分，被告於行
    為後，刑法第四十一條已有修正，依刑法第二條第一項前段規定，應適用修正後
    之刑法第四十一條第一項前段規定，併此敘明），經核其認事用法俱無不合，量
    刑亦稱妥適，甲訴人上訴意旨認原判決量刑過輕，指摘原判決不當，並無可取，
    為無理由，應予駁回。
四、至檢察官移送併辦部分，經查併辦案件犯罪時間係八十八年八月十一日，與本件
    相距約四月，犯罪地點不同，且犯罪原因係因不滿未領取其地上物補償金，而對
    施工人員施以恐嚇行為，經核與本件並無連續犯關係，應退由檢察官另行偵結。
據上論結，應依刑事訴訟法第三百六十八條，判決如主文。
本案經檢察官陳惠珠到庭執行職務。
中    華    民    國      九十      年       五月     八   日
                              臺灣高等法院高雄分院刑事第七庭
                                  審判長法官  王光照
                                        法官  黃壽燕
                                        法官  黃仁松
右正本證明與原本無異。
不得上訴。
                                      書記官  郭蘭蕙
中    華    民    國      九十      年       五       月    十    日
附錄：本判決論罪科刑法條：
刑法第一百三十九條
損壞、除去或污穢甲務員所施之封印或查封之標示或為違背其效力之行為者，處一年
以下有期徒刑、拘役或三百元以下罰金。
                                                                  Ｊ


司法院資訊處製作；財團法人民間司法改革基金會備份。
